臺灣臺南地方法院交通事件裁定　100年度交聲字第668號
移送機關　　交通部公路總局嘉義區監理所臺南監理站
異議人即
受處分人　　陳來全
上列受處分人因違反道路交通管理處罰條例案件，對於交通部公
路總局嘉義區監理所臺南監理站民國100年8月15日所為之裁決處
分（處分案號：嘉監南字第裁74-ST0000000號），聲明異議，本
院裁定如下：
    主  文
原處分撤銷。
陳來全不罰。
    理  由
一、原處分意旨略以：異議人即受處分人陳來全（下稱異議人）
    駕駛車牌號LB9-426號重機車，於民國（下同）100年4月17
    日12時25分許，在台南市○○路○段315號前，因汽車駕駛人
    駕駛汽車肇事致人受傷而逃逸，經台南市警察局交通隊員警
    依違反道路交通管理處罰條例第62條第4項之規定，予以製
    單舉發，嗣經交通部公路總局嘉義區監理所（下稱移送機關
    ），以其違規事實明確，乃依道路交通管理處罰條例第62
    條第3項、第4項、第67條第3項及違反道路交通管理事件統
    一裁罰基準表等規定，裁處異議人罰鍰新台幣6,000元，並
    吊銷駕駛執照，1年內禁考等處分。
二、本件聲明異議意旨略以：本案業經地檢署裁定不起訴，為此
    聲明異議，請求撤銷原處分等語。
三、按「汽車駕駛人駕駛汽車肇事致人受傷或死亡者，應即採取
    救護措施及依規定處置，並通知警察機關處理，不得任意移
    動肇事汽車及現場痕跡證據，違反者處新臺幣三千元以上九
    千元以下罰鍰。」、「前項駕駛人肇事致人受傷而逃逸者，
    吊銷其駕駛執照。」、「汽車駕駛人，曾依本條例其他各條
    規定吊銷駕駛執照者，一年內不得考領駕駛執照。」道路交
    通管理處罰條例第62條第3項前段、第4項、第67條第3項分
    別定有明文。
四、經查：
  (一)異議人於前揭時、地駕駛車牌號碼LB9-426號重機車與第三
    人吳育嘉騎乘車牌號碼833-JRW號機車發生碰撞事故，致第
    三人吳育嘉受有傷害，有交通部公路總局嘉義區監理所100
    年8月15日嘉監南字第裁74-ST0000000號裁決書1份在卷可稽
    。
  (二)惟異議人以前情置辯，抗辯稱並無肇事逃逸之情事等語。經
    查，異議人雖遭警舉發觸犯刑法第185條之4規定，有肇事逃
    逸犯行一節，然經臺灣臺南地方法院檢察署100年度偵字第
    8820號偵查結果：異議人到庭陳稱係因被撞，認為肇事原因
    不在於他，且自己亦受傷很不舒服，所以想回家休息，並不
    知道要留在現場等警方處理，並沒有肇事逃逸之故意等語，
    與異議人發生交通事故之機車騎士即第三人吳育嘉到庭證述
    ：我在成大醫院時有聽到被告跟我父親說，救護車來時有路
    人跟他講他才走，且不是要逃逸，他有看到救護車來就走，
    我可以接受他因為頭暈，且有受傷要趕快回家休息等語情節
    大致相符；足認異議人於發生本件交通事故後，有先留在現
    場等到救護車到場救護後始離去，並未逕自離去。因此，臺
    灣臺南地方法院察署檢察官於100年7月25日以100年度偵字
    第8820號不起訴處分書以罪嫌不足為由認定在案，有上開不
    起訴處分書及臺灣高等法院被告前案紀錄表各1份在卷可稽
    ；綜上所述，本件並無證據證明，異議主觀上有何肇事逃逸
    之故意，因此，自難認異議人有駕駛汽車肇事致人受傷，未
    採取救護措施，旋即逃逸之行為。從而，移送機關遽依道路
    交通管理處罰條例第62條第3項、第4項、第67條第3項等規
    定，裁處異議人罰鍰6,000元，並吊銷駕駛執照，1年內禁考
    等處分，自有未洽。
五、綜上所述，並無證據顯示異議人於前揭時、地駕車與第三人
    吳育嘉發生交通事故，致第三人吳育嘉受傷後有逃逸之違規
    行為，因此，移送機關遽對異議人為前開裁處，即難認為允
    當，從而，自應由本院將原處分撤銷，並為主文第2項所示
    之諭知，以資適法。
六、據上論斷，依道路交通管理處罰條例第87條第2項、道路交
    通事件處理辦法第19條前段，裁定如主文。
中    華    民    國   100    年    8     月    31    日
                     交通法庭   法  官   陳淑勤
以上正本證明與原本無異。
如不服本裁定，應於送達後5日內，向本院提出抗告狀。
                                書記官   謝竣閎
中    華    民    國   100    年    8     月    31    日